【裁判字號】    97,上訴,2250
【裁判日期】    971015
【裁判案由】    違反毒品危害防制條例
【裁判全文】
臺灣高等法院臺中分院刑事判決        97年度上訴字第2250號
上  訴  人
即  被  告  乙○○
上列上訴人因違反毒品危害防制條例案件，不服臺灣苗栗地方法
院97年度訴字第438號中華民國97年8月7日第一審判決（起訴案
號：臺灣苗栗地方法院檢察署97年度毒偵字第545號），提起上
訴，本院判決如下：
    主  文
上訴駁回。
    事  實及理  由
一、本案經本院審理結果，認第一審判決認事用法及量刑均無不
    當，應予維持，並引第一審判決書記載之事實、證據及理由
    。（如附件）
二、被告上訴意旨略以：I伊深知施用毒品所生危害之大，下定
    決心自費至為恭紀念醫院接受戒斷毒癮且戒毒成功，有該醫
    院診斷証明書可證；II被告母親罹患癌症，須定期前往林口
    長庚醫院接受治療及在旁陪伴照顧，請求緩起訴或緩刑，給
    予被告自新機會等語。
三、按被告所犯為死刑、無期徒刑或最輕本刑三年以上有期徒刑
    以外之罪，檢察官參酌刑法第五十七條所列事項及公共利益
    之維護，認以緩起訴為適當者，得定一年以上三年以下之緩
    起訴期間為緩起訴處分。又，檢察官為緩起訴處分者，得命
    被告於一定期間內完成戒癮治療，刑事訴訟法第253-1條第1
    項、第253-2條第1項第 6款分別定有明文，依上開規定，檢
    察官是否以被告接受戒癮治療為條件而為緩起訴處分，究屬
    檢察官本其職權所享有之司法裁量權，本件被告違反毒品危
    害防制條例案件，既經檢察官起訴，自無緩起訴可言。復按
    ，依刑法第74條第 1項之規定，緩刑宣告之要件為：受二年
    以下有期徒刑、拘役或罰金之宣告，而有一、未曾因故意犯
    罪受有期徒刑以上刑之宣告者。二、前因故意犯罪受有期徒
    刑以上刑之宣告，執行完畢或赦免後，五年以內未曾因故意
    犯罪受有期徒刑以上刑之宣告者情形之一，認以暫不執行為
    適當者，得宣告二年以上五年以下之緩刑。本件被告前因竊
    盜、搶奪及施用毒品案件，分別經法院判處有期徒刑8月、1
    年及8月確定，嗣經減刑及合併定應執行刑為有期徒刑1年，
    甫於96年8月1日執行完畢，有被告前案紀錄表附卷可查，其
    不符緩刑要件甚明，被告上訴請求為緩起訴或緩刑宣告云云
    ，均於法不合。
四、經查：被告曾因施用毒品案件，經送觀察、勒戒後，認無繼
    續施用毒品之傾向，於民國93年 8月31日釋放出所，並由臺
    灣嘉義地方法院檢察署檢察官以93年度毒偵字第643號為不
    起訴處分確定。其於 5年內，猶無悔改之意再為本件犯行，
    本院認施用毒品，除戕害自身之健康、生命外，並已衍生危
    害家庭之不良後果，且損及社會、國家之整體利益，參酌施
    用第1級毒品海洛因之法定刑為 6月以上5年以下有期徒刑之
    罪。原審審酌被告之素行、犯罪之動機、情節、所生危害及
    其他犯罪情節並犯後之態度等一切情狀，量處有期徒刑 8月
    ，量刑尚稱妥適，被告上訴為無理由，應予駁回。
五、據上論斷，應依刑事訴訟法第373條、第368條，判決如主文
    。
本案經檢察官甲○○到庭執行職務。
中    華    民    國    97    年    10    月    15   日
            刑事第四庭    審判長法  官  洪   耀   宗
                                法  官  蔡 王 金  全
                                法  官  劉   登   俊
上列正本證明與原本無異。
如不服本判決，應於收受送達後十日內向本院提出上訴書狀，其
未敘述上訴之理由者並得於提出上訴後十日內向本院補提理由書
(均須按他造當事人之人數附繕本)。
                                書記官  粘   銘   環
中    華    民    國    97    年    10    月    16    日
附件:
臺灣苗栗地方法院刑事判決               97年度訴字第438號
公  訴  人  臺灣苗栗地方法院檢察署檢察官
被      告  乙○○  男  38歲（民國○○年○月○○日生）
                    身分證統一編號：Ｚ000000000號
                    住苗栗縣竹南鎮○○里○鄰○○路53號
上列被告因違反毒品危害防制條例案件，經檢察官提起公訴（97
年度毒偵字第545 號），因被告於準備程序中就被訴事實為有罪
之陳述，經本院依簡式審判程序，判決如下：
    主  文
乙○○施用第一級毒品，累犯，處有期徒刑捌月。扣案海洛因壹
包（含袋重零點貳伍公克）沒收銷燬。
    犯罪事實及理由
一、犯罪事實：
    本件犯罪事實，除起訴書犯罪事實欄第8 、9 行「於97年4
    月30日為警採尿前回溯26小時內之某時，在不詳地點」更正
    為「於97年4 月29日，在苗栗縣竹南鎮○○里○ 鄰○○路53
    號住處」外，餘均引用起訴書犯罪事實欄之記載（如附件）
    。
二、證據名稱：
    除增加被告於本院之自白及臺灣高等法院被告前案紀錄表外
    ，餘均引用起訴書證據並所犯法條欄標題一所列之證據（如
    附件）。
三、量刑理由之說明：
    爰審酌被告施用毒品、濫用藥物之歷史，於民國93年間起經
    過觀察、勒戒，甚至判刑，最近一次經法院判處有期徒刑8
    月確定，尚無法戒除對毒品之依賴，因此有必要給予一定時
    間之刑罰，讓其遠離誘惑並戒除毒癮。另外，審酌被告施用
    海洛因之手段、所生危害，於審理中坦白認罪，節省有限之
    司法資源，且有心戒斷毒癮，有為恭紀念醫院診斷證明書1
    件在卷可佐（見本院卷第37頁）及施用毒品係自戕行為等一
    切情狀，參酌檢察官之具體求刑，量處如主文所示之刑罰。
四、應適用之法條：
（一）刑事訴訟法第273 條之1 第1 項、第299 條第1 項前段、
      第310 條之2 、第454 條第2 項。
（二）毒品危害防制條例第10條第1 項、第18條第1 項前段。
（三）刑法第11條前段、第47條第1 項。
五、本判決係依刑事訴訟法第310 條之2 、第454 條第2 項製作
    ，依法僅記載當事人欄、主文、犯罪事實、證據名稱以及應
    適用之法條，又量刑理由因有說明之必要，故併予敘明。如
    不服本判決，應於判決送達之日起10日內，向本院提起上訴
    （須附繕本）。
本案經檢察官蕭慶賢到庭執行職務。
中    華    民    國    97    年    8     月    7     日
                        刑事第二庭  法  官  魏  宏  安
以上正本證明與原本無異。
如不服本判決，應於判決送達後10日內向本院提出上訴狀（應抄
附繕本），其未敘述上訴理由者，應於上訴期間屆滿後20日內補
提理由書狀於本院，上訴於臺灣高等法院臺中分院。
                                    書記官  劉  千  瑄
中    華    民    國    97    年    8     月    7     日
附錄本判決法條全文：
毒品危害防制條例第10條第1項
施用第一級毒品者，處 6 月以上 5 年以下有期徒刑。
臺灣苗栗地方法院檢察署檢察官起訴書
                                     97年度毒偵字第545號
    被      告  乙○○  男  38歲（民國○○年○月○○日生）
                        住苗栗縣竹南鎮○○里○○路53號
                        國民身分證統一編號：Ｚ000000000號
上列被告因違反毒品危害防制條例案件，業經偵查終結，認應提
起公訴，茲敘述犯罪事實、證據並所犯法條如下：
        犯罪事實
一、乙○○曾因施用毒品案件，經送觀察、勒戒後，認無繼續施
    用毒品之傾向，於民國93年8月31日釋放出所，並由臺灣嘉
    義地方法院檢察署檢察官以93年度毒偵字第643號為不起訴
    處分確定。又因竊盜、搶奪及施用毒品案件，分別經法院判
    處有期徒刑8月、1年及8月確定，嗣經減刑及合併定應執行
    刑為有期徒刑1年，甫於96年8月1日執行完畢。詎仍不知悔
    改，於上述觀察、勒戒執行完畢釋放出所後5年內，復基於
    施用第一級毒品之犯意，於97年4月30日為警採尿前回溯26
    小時內之某時，在不詳地點，施用海洛因1次。嗣於97年4月
    30日14時30分許，在苗栗縣頭份鎮○○里○○路與自強路口
    為警查獲，並扣得海洛因1包（淨重0.15公克）。
二、案經苗栗縣警察局頭份分局報告偵辦。
        證據並所犯法條
一、證據清單及待證事實：
 ┌──┬─────────┬─────────────┐
 │編號│  證  據  清  單  │ 待     證     事      實 │
 ├──┼─────────┼─────────────┤
 │  1 │被告乙○○之供述。│被告染有施用海洛因毒癮之事│
 │    │                  │實。                      │
 ├──┼─────────┼─────────────┤
 │  2 │扣案之海洛因1包（ │被告施用海洛因之證物。    │
 │    │淨重0.15公克）。  │                          │
 ├──┼─────────┼─────────────┤
 │  3 │毒品初步鑑驗報告單│扣案毒品係海洛因之事實。  │
 │    │1份。             │                          │
 ├──┼─────────┼─────────────┤
 │  4 │濫用藥物尿液檢驗檢│送驗尿液為被告所排放及被告│
 │    │體監管紀錄表3聯、 │施用海洛因之事實。        │
 │    │查獲照片2張、苗栗 │                          │
 │    │縣警察局頭份分局毒│                          │
 │    │品犯罪嫌疑人尿液採│                          │
 │    │驗作業管制紀錄及詮│                          │
 │    │昕科技股份有限公司│                          │
 │    │編號97C110號濫用藥│                          │
 │    │物尿液檢驗報告各1 │                          │
 │    │份。              │                          │
 ├──┼─────────┼─────────────┤
 │  5 │刑案資料查註紀錄表│被告累犯及於上述觀察、勒戒│
 │    │及全國施用毒品案件│執行完畢釋放後5年內，再犯 │
 │    │紀錄表各1份。     │本件施用毒品案件之事實。  │
 └──┴─────────┴─────────────┘
二、核被告所為，係犯毒品危害防制條例第10條第1項之施用第
    一級毒品罪嫌。其持有第一級毒品之低度行為為施用第一級
    毒品之高度行為所吸收，不另論罪。又被告曾受有期徒刑之
    執行完畢，其於5年內故意再犯本件有期徒刑以上之罪，為
    累犯，請依刑法第47條第1項規定加重其刑。扣案之海洛因
    1包（淨重0.15公克）併請依法宣告沒收。
三、依刑事訴訟法第251條第1項提起公訴。
    此  致
臺灣苗栗地方法院
中    華    民    國    97    年    6     月    23    日
                              檢察官  盧明軒
本件證明與原本無異
中    華    民    國    97    年    6     月    26    日
                              書記官  楊文彰
參考法條：
毒品危害防制條例第10條
施用第一級毒品者，處 6 月以上 5 年以下有期徒刑。
施用第二級毒品者，處 3 年以下有期徒刑。


司法院資訊處製作；財團法人民間司法改革基金會備份。
